【裁判字號】    97,上訴,3077
【裁判日期】    970722
【裁判案由】    毒品危害防制條例
【裁判全文】
台灣高等法院刑事判決                97年度上訴字第3077號
上  訴  人
即  被  告  甲○○
                    （另案於台灣台北監獄台北分監執行中）
上列上訴人因違反毒品危害防制條例案件，不服台灣板橋地方法
院九十七年度訴字第一九五二號，中華民國九十七年五月三十日
第一審判決（起訴案號：台灣板橋地方法院檢察署九十七年度毒
偵字第二五六０號），提起上訴，本院判決如下：
    主  文
上訴駁回。
    事實及理由
一、本案經本院審理結果，認原判決以上訴人即被告甲○○犯毒
    品危害防制條例第十條第一項施用第一級毒品罪（累犯）、
    同條例第十條第二項施用第二級毒品罪（累犯），酌情分別
    量處其有期徒刑一年三月、八月；並定其應執行刑為有期徒
    刑一年九月。併將扣案之第二級毒品甲基安非他命（驗餘淨
    重零點四九公克）沒收銷燬，包裝袋二個、分裝杓三支、分
    裝袋三十五個、吸食器及玻璃球各三個均沒收。核其認事用
    法及量刑均無不當，應予維持，並引用原判決（如附件）記
    載之事實、證據及理由。
二、被告上訴意旨略以：原審量刑過重，請予從輕量刑云云。
三、惟按關於刑之量定，係實體法上賦予法院得為自由裁量之事
    項，倘其未有逾越法律所規定之範圍，或濫用其權限，即不
    得任意指摘為違法。查原判決已敘明審酌被告施用毒品，足
    以戕害其身心，滋生其他犯罪，惡化治安，嚴重損及公益，
    且被告曾因施用毒品案件，業經觀察、勒戒、強制戒治及有
    期徒刑執行完畢，仍未戒斷惡習，再為本件犯行，顯見其不
    思悔改，然考量施用毒品於本質上係屬自我戕害行為，反社
    會性之程度應屬較低及其犯罪後坦承犯行，態度尚佳等刑法
    第五十七條所定科刑輕重應審酌事項而為量刑之理由。且查
    毒品危害防制條例第十條第一項施用第一級毒品罪之法定本
    刑為六月以上五年以下有期徒刑，同條例第十條第二項施用
    第二級毒品罪之法定本刑為三年以下有期徒刑，被告之各該
    犯行均屬累犯，依法皆應加重其刑，原審就該二罪分別量處
    其有期徒刑一年三月、八月，並定其應執行刑為有期徒刑一
    年九月，核無違誤或顯然失重之情形。
四、從而，被告上訴意旨指原審量刑過重，並非可採。被告執以
    指摘原判決不當云云，為無理由，其上訴應予駁回。
據上論斷，應依刑事訴訟法第三百六十八條、第三百七十三條，
判決如主文。
本案經檢察官游明仁到庭執行職務。
中    華    民    國    97    年    7     月    22    日
                  刑事第二十庭審判長法  官  楊貴雄
                                    法  官  鄧振球
                                    法  官  林立華
以上正本證明與原本無異。
施用第一級毒品部分，如不服本判決，應於收受送達後十日內向
本院提出上訴書狀，其未敘述上訴之理由者並得於提起上訴後十
日內向本院補提理由書（均須按他造當事人之人數附繕本）。
施用第二級毒品部分，不得上訴。
                                    書記官  廖月女
中    華    民    國    97    年    7     月    23    日
附錄：本案論罪科刑法條全文
毒品危害防制條例第10條第1、2項
施用第一級毒品者，處6月以上5年以下有期徒刑。
施用第二級毒品者，處3年以下有期徒刑。


司法院資訊處製作；財團法人民間司法改革基金會備份。
